臺灣基隆地方法院刑事判決　　　　　　　 94年度訴字第449號
公　訴　人　臺灣基隆地方法院檢察署檢察官
被　　　告　甲○○　男　44歲.
上列被告因毒品危害防制條例案件，經檢察官提起公訴（九十四
年度毒偵字第一一０三號），本院判決如下：
    主    文
甲○○連續施用第一級毒品，累犯，處有期徒刑拾壹月。
    事    實
一、甲○○有多次施用毒品前科，其曾於民國八十二年間因違反
    麻醉藥品管理條例，經台灣高等院於八十三年四月十四日判
    處有期徒刑五月確定，又於八十二年間因違反麻醉藥品管理
    條例，經本院於八十三年一月廿七日判處有期徒刑四月確定
    ，又於八十三年間因違反肅清煙毒條例，經台灣台北地方法
    院判處有期徒刑三年二月，嗣經台灣高等法院維持確定，前
    開罪刑均經執行完畢。其自毒品危害防制條例於民國八十七
    年五月廿二日公布施行後，因於八十七年八月間施用第二級
    毒品案件，經本院以八十七年度毒聲字第二四六號裁定送觀
    察、勒戒，經認無繼續施用傾向，而由臺灣基隆地方法院檢
    察署檢察官於八十七年八月廿四日以八十七年度偵字第三六
    ０八號處分不起訴確定在案。再於八十七年十一月間因施用
    第一級、第二級毒品，經本院於八十七年十一月四日以八十
    七年度毒聲字第五六四號裁定送觀察、勒戒，經認有繼續施
    用傾向，而由本院於八十七年十一月廿四日以八十七年度毒
    聲字第六五０號裁定令入戒治處所戒治，其於八十七年十一
    月廿四日開始執行強制戒治，執行至八十八年四月廿二日因
    本院八十八年度毒聲字第七四六號裁定停止戒治所餘戒治期
    間付保護管束而停止戒治在案，至八十八年十一月廿三日交
    付保護管束期滿（按於停止戒治後轉接執行竊盜罪之有期徒
    刑十月，至八十九年一月三日始出監，其之保護管束係在執
    行該徒刑期間屆滿），而由臺灣基隆地方法院檢察署檢察官
    於八十八年十二月十七日以八十八年度戒毒偵字第二二號處
    分不起訴在案（按第二犯經觀察勒戒有繼續施用傾向，本應
    由該署檢察官提起公訴，然該署檢察官漏未提起公訴）。又
    於八十九年四月至七月間因施用第一級、第二級毒品，經本
    院於八十九年十月三日以八十九年度毒聲字第一八二二號裁
    定令入戒治處所戒治，其因該次施用毒品罪，亦經臺灣基隆
    地方法院檢察署檢察官以八十九年度毒偵字第二０七二號提
    起公訴，經本院於八十九年一月卅一日以八十九年度訴字第
    六八八號分別判處其施用第一級毒品罪、施用第二級毒品罪
    有期徒刑八月、六月，應執行有期徒刑一年確定，其於八十
    九年十一月三日執行強制戒治，嗣於九十年八月六日因本院
    九十年度毒聲字第一０五八號裁定停止戒治所餘戒治期間付
    保護管束而停止戒治在案，於九十年十一月二日交付保護管
    束期滿。仍不知悔改，復於保護管束期滿前之九十年十月間
    ，施用第一級毒品，經本院於九十一年一月十一日以九十年
    度訴字第七一三號判處有期徒刑八月確定（其該次施用毒品
    係第四犯，本應由臺灣基隆地方法院檢察署檢察官向本院聲
    請其付強制戒治，然該署檢察官漏未向本院提出聲請），該
    徒刑與前開有期徒一年先後接續執行，於九十二年六月十一
    日縮刑期滿。再於九十三年間因施用第一級毒品，經本院於
    九十四年一月十九日判處有期徒刑十一月確定（現正服該刑
    ）。猶不知悔改，基於施用第一級毒品海洛因之概括犯意，
    自九十四年一月廿一日起至同年二月廿八日止，在台北縣瑞
    芳鎮○○路223 號，以針筒注射方式施用海洛因，平均一日
    即施用二次。嗣因其為毒品人口，經警方於九十四年二月廿
    六日下午二時廿五分許，在台北縣瑞芳鎮○○路○段廿五號
    將其強制帶案採尿送驗，始知上情。
二、案經台北縣警察局瑞芳分局報請臺灣基隆地方法院檢察署檢
    察官偵查起訴。
    理    由
一、訊據被告甲○○對於右開事實坦承不諱，並有台灣檢驗科技
    股份有限公司濫用藥物尿液檢驗報告一紙附卷可稽，此外，
    復有臺灣高等法院被告全國前案紀錄表一紙存卷足考，本件
    事證明確，被告係於毒品危害防制條例公布施行後，經觀察
    勒戒及強制戒治完畢釋放後，五年內第六犯施用毒品罪者，
    足堪認定。
二、核被告所為，係犯毒品危害防制條例第十條第一項施用第一
    級毒品罪。其施用前之持有海洛因之低度行為應為施用之高
    度行為所吸收，不另論罪。被告前後多次施用第一級毒品之
    犯行，時間緊接，所犯係構成要件相同之罪名，顯基於概括
    犯意為之，為連續犯，以一罪論，並應依刑法第五十六條之
    規定，加重其刑；公訴人雖僅起訴被告於九十四年二月廿五
    日某時之施用海洛因犯行，然其餘犯行與已起訴部分具有連
    續犯裁判上一罪之關係，自在本院得一併審究之範圍內。被
    告曾犯如事實欄一所述前科，甫於九十二年六月十一日縮刑
    期滿，此有臺灣高等法院被告全國前案紀錄表一紙在卷可稽
    ，其於五年內再犯本件有期徒刑以上之罪，為累犯，應依刑
    法第四十七條之規定，遞加重其刑。爰審酌被告於毒品危害
    防制條例施行後已屬第六犯施用毒品罪、其對毒品顯已具相
    當之依賴性、其施用毒品之頻率及次數、其施用毒品前科累
    累等一切情狀，量處如主文所示之刑。
據上論斷，應依刑事訴訟法第二百九十九條第一項前段，毒品危
害防制條例第十條第一項、第二十三條第二項，刑法第十一條前
段、第五十六條、第四十七條，判決如主文。
本案經檢察官黃鴻達到庭執行職務
中　　華　　民　　國　　94　　年　　6 　　月　　30　　日
                  刑事第三庭審判長法    官　鄭景文
                  　　　　　　　　法　　官  王美婷
                  　　　　　　　　法　　官　曾雨明
以上正本證明與原本無異。
對於本件判決如有不服，應於收受送達後10日內，向本院提出上
訴書狀，上訴於臺灣高等法院。
中　　華　　民　　國　　94　　年　　6 　　月　　30　　日
　　　　                          書 記 官  王靜敏
附論罪法條：
毒品危害防制條例第10條第1項：
施用第1級毒品者，處6月以上5年以下有期徒刑。
